臺灣嘉義地方法院民事裁定             100年度事聲字第76號
異  議  人  侯薇
異  議  人  侯尚余
異  議  人  卓承廣
相  對  人  吳賢寬
相  對  人  吳黃瓊英
上列異議人因強制執行事件，對於中華民國100年6月13日本院司
法事務官所為之100年度司執字第1593號民事裁定聲明異議，本
院裁定如下：
    主  文
異議駁回。
    理  由
一、按當事人對於司法事務官處理事件所為之終局處分，得於處
    分送達後10日之不變期間內，以書狀向司法事務官提出異議
    。司法事務官認前項異議有理由時，應另為適當之處分；認
    異議為無理由者，應送請法院裁定之。法院認第1 項之異議
    為有理由時，應為適當之裁定；認異議為無理由者，應以裁
    定駁回之，民事訴訟法第240條之4第1項至第3項定有明文。
    查本院司法事務官於民國100年6月13日所為100年度司執字
    第1593號駁回裁定，異議人於100年6月29日聲明異議，是本
    院自應依法就司法事務官所為之前開處分，審究異議人之異
    議有無理由，合先敘明。
二、異議意旨略以：相對人吳賢寬長期旅居國外，本件強制執
    行之聲請顯非真正，且該聲請狀未經正當送狀程序而無收狀
    字號，是本件執行案件受理程序既有違誤，後續執行行為自
    非合法；本件據以聲請強制執行之判決未經繳納訴訟費用
    、未經宣示、無判決原本、未有確定證明書，該判決業否確
    定而得充執行名義不明；本件據以聲請強制執行之判決尚
    有部分證據未調查（無測量圖），判決理由亦未交代（未經
    判明），房屋所有權歸屬尚非無疑，該部自非執行名義效力
    所及範圍；嘉義市○○路296號未登記房屋業經異議人取
    得時效完成，且其中面積86.4平方公尺亦非該房屋範圍，
    本件執行標的不存在。
三、按「當事人或利害關係人，對於執行法院強制執行之命令，
    或對於執行法官、書記官、執達員實施強制執行之方法，強
    制執行時應遵守之程序，或其他侵害利益之情事，得於強制
    執行程序終結前，為聲請或聲明異議。」強制執行法第12條
    第1項定有明文，是聲明異議乃係對於違法執行程序所為之
    救濟，至於實體上權利義務之爭執，執行法院並無審認之權
    ，故在強制執行程序中，如涉及私權之爭執，其權益關係未
    盡明確時，應由當事人另依訴訟程序謀求救濟，要非強制執
    行法第12條第1項聲明異議所能解決；又按強制執行事件之
    當事人，依執行名義之記載定之。應為如何之執行，則依執
    行名義之內容定之。至於執行事件之債權人有無執行名義所
    載之請求權，執行法院無審認判斷之權（此有最高法院79年
    度台抗字第310號裁定、63年台抗字第376號裁判意旨可資參
    照）。
四、經查，本件相對人據以聲請強制執行之本院97年度重訴字第
    78號民事判決，雖經異議人提起上訴，惟因逾期未繳第二審
    裁判費，本院以97年度重訴字第78號民事裁定駁回上訴，迭
    經異議人抗告至臺灣高等法院台南分院，該院以99年度重抗
    字第35號民事裁定駁回，再抗告至最高法院，該院亦以99年
    度台抗字第969號民事裁定駁回，因已窮盡救濟途徑，本件
    遂告確定，應無疑義。又本院97年度重訴字第78號民事判決
    主文文義明確，亦有複丈成果圖後附可稽，強制執行範圍甚
    明，執行法院據此執行並無違誤，異議人所執判決內容與其
    個人法律認知相左部分，核屬實體事項，依前揭論述，本非
    執行法院所得審認，自無礙執行行為之合法性。另就無判決
    原本部分，按民事訴訟法第229條規定，判決既以正本送達
    當事人即可，而該正本亦依同法第355條推定其內容為真正
    ，故當事人未見判決原本本屬當然，亦無礙判決正本內容推
    定為真正，進而確定後堪為執行名義之效力，是異議人所執
    不過臆測之詞，不足可採。至於，異議人其餘指摘亦屬空言
    泛稱，經本院依職權調閱執行卷宗，均未見該等情事，異議
    人異議意旨猶執前詞為爭執，求予廢棄，即無理由，應予駁
    回。
五、依強制執行法第30條之1 、民事訴訟法第240 條之4 第3 項
    後段，裁定如主文。
中    華    民    國   100    年    7     月    19    日
                  民二庭法  官  陳思睿
以上正本係照原本作成。
如對本裁定抗告應於送達後10日內向本院提出抗告狀，並繳納抗
告費新臺幣1,000 元。
中    華    民    國   100    年    7     月    19    日
                        書記官  張富